# FOB 情形下，承担美国加征的关税部分如何入账

提问人：xdjglj 时间：2022-03-01 01:29:30
公司销售产品到美国，采取FOB条款。由于从 2020 年开始美国加征关税，公司和客户约定，对于客户进口新增关税部分，公司和客户各承担50%，公司销售产品回款和支付给客户的关税部分的资金是分开收取和支付的。
请问陈版主：对于本公司承担的50%部分是冲减收入还是计入营业成本合适，依据是什么？公司的审计机构认为本公司承担的50%关税是 payment to customer ,因此建议冲减营业收入。
谢谢！

回答人：chenyiwei
本企业根据与客户签订的协议，承担部分额外进口关税，应作为应付客户对价冲减收入处理，不应作为营业成本确认。